# 是否纳入合并范围

提问人：zhxjxuekuaij 时间：2016-06-22 16:50:49
请教陈版主，目前我们审计一家公司，有一家全资子公司 2011 年成立， 2013 年进行税务清算，并以 2013 年 4 月 30 日为基准日经事务所出具了税务清算专项审核报告，清算报告显示期末只有货币资金 8000 元和应交税费 5000 元，无其他科目。 2013 年 11 月股东决议自行清算，成立清算组。 2013 年 10 月底完成国税和地税注销算。 2014 年股东决议通知子公司注销， 2014 年 6 月完成工商注销和银行销户，请问该子公司是否可以在从 13 年 4 月完成税务注销后开始不纳入合并，并在母公司层面对长投做处置，计入投资收益？还是 14 年6 月完工工商注销后不再纳入合并范围？

回答人：chenyiwei
该子公司应持续纳入母公司的合并报表范围，直到其所有资产、负债项目的余额均变为零为止。

提问人：树梢新月弯弯 时间：2016-08-17 09:53:25
情况分析： 1 、一家软件行业和一典当行，软件行业A公司持有典当行B公司43%的股份，典当行其他两位一个个人股东持股30%，另一个持股27%按出资比例执行表决权。目前来看，知道A公司是不是应该将典当行纳入合并范围。后来典当行的个人股东购买A公司70%的股份，成为A公司的大股东，这个时候，A公司和B公司是否应该编制合并报表？
2 、这家A公司 2011 年购买一家C公司占比70%另一个法人个人持股30%，根据出资比例行使表决权，三分之二以上的表决权可以行使各种权利。但是这家公司的法人及经理都是这个个人（工商资料里的任职文件），A公司有派一个董事，但主要负责人还是个人股东，而且A公司在期后已将此公司转让出售。请问，A公司和C公司在报告期是否应纳入合并？C公司是一家小公司，基本上没什么实质业务。
非常感谢！

回答人：chenyiwei
1 、“后来典当行的个人股东购买A公司70%的股份，成为A公司的大股东”，这种情况最多只能表明A和B有相同的大股东，但不能表明A可以控制B。 2 、要注意获取A对C持股期间经营决策的实际情况信息，了解A占大股而经营决策实际上由小股东负责的原因，该小股东是否控制了C经营所需的资源等，在综合分析的基础上得出是否控制的结论。